臺灣高等法院臺南分院民事裁定　100年度抗字第176號
抗　告　人　林蔡壬足
上列抗告人因與相對人國華人壽保險股份有限公司間聲請假處分
事件，對於中華民國100年7月27日臺灣臺南地方法院裁定（100
年度裁全字第107號），提起抗告，本院裁定如下：
    主  文
抗告駁回。
抗告訴訟費用新台幣壹仟元由抗告人負擔。
    理  由
一、抗告意旨略以：抗告人與相對人之間並無債務問題，本棟房
    屋係以抗告人之積蓄出資購買，何來脫產行為？如有則早在
    幾年前即已過戶他人，何須等到相對人處理林藤城、林藤井
    之債務？抗告人已九十二歲，因膝蓋骨頭破裂，臥病在床，
    由二子輪流照顧，二子以打零工為生，日後亦將與相對人協
    商償債計畫，或協調分期攤還債務。請求廢棄原裁定等語。
二、按債權人就金錢請求以外之請求，因請求標的之現狀變更，
    有日後不能強制執行或甚難執行之虞，欲保全強制執行者，
    得聲請假處分，民事訴訟法第532條著有明文。為防止委託
    人藉成立信託脫產，害及其債權人之權益，信託法第6條第1
    項規定債權人得聲請法院撤銷詐害之信託行為。倘信託係以
    詐害債權人為目的，即與信託本旨不符，應無上開禁止強制
    執行規定之適用，俾利債權人達成撤銷權之行使。故債權人
    主張其債務人將系爭不動產信託登記予第三人之行為，侵害
    其債權，擬依信託法第6條第1項規定，訴請撤銷債務人與第
    三人間之信託行為，則其以第三人為相對人聲請假處分，自
    無不合（最高法院98年度台抗字第41號、第503號裁定意旨
    參照）。經查：
  (一)相對人主張第三人林藤井於民國（下同）93年7月12日，向
    相對人借款新臺幣（下同）2,000,000元，至今尚積欠l,395
    ,860元。相對人為保障債權並欲向林藤井追償債務，經調閱
    資料，發現林藤井將其所有之不動產，分別於96年7月12日
    及同年月13日，辦理信託登記及設定最高限額3,000,000元
    、存續期間為不定期限之抵押權於其母即抗告人林蔡壬足，
    致相對人無從強制執行，債權無法實現，故相對人欲向抗告
    人及林藤井起訴請求塗銷登記，以便日後得聲請強制執行，
    為恐相對人勝訴後抗告人及第三人又將系爭不動產移轉所有
    權予他人，爰提出本件聲請等語。相對人就本件假處分之聲
    請，已提出借據、原審法院民事執行處強制執行金額計算書
    分配表、土地及建物登記謄本、信託契約書等，可認已就請
    求及假處分之原因為釋明，雖釋明略有不足，惟相對人既陳
    明願供擔保以代釋明，原裁定審酌上開書證後，依首開規定
    ，准相對人之聲請，裁定命供擔保後為假處分，並無不合。
  (二)抗告人主張抗告人與相對人之間並無債務問題，系爭房屋係
    抗告人出資購買，其子有意與相對人商議債務清償之方案等
    語，核屬相對人欲保全之本案權利是否存在之問題，應於現
    在或將來有本案訴訟繫屬，由法院另案認定之問題，尚非聲
    請假處分時，應解決之問題。綜上所述，抗告人之抗告，為
    無理由。
三、結論：本件抗告為無理由。依民事訴訟法第495條之1第1項
    、第449條第1項、第95條、第78條，裁定如主文。
中    華    民    國   100    年    10    月    31    日
                  民事第四庭    審判長法  官  吳上康
                                      法  官  蔡勝雄
                                      法  官  王浦傑
上為正本係照原本作成。
本裁定除以適用法規顯有錯誤為理由外，不得再抗告。如提再抗
告，應於收受送達後十日內向本院提出再抗告狀（須附繕本），
並繳納再抗告費新台幣一千元。
提起再抗告應委任律師或具有律師資格之人之委任狀；委任有律
師資格者，另應附具律師資格證書及釋明委任人與受任人有民事
訴訟法第466條之1第1項但書或第2項所定關係之釋明文書影本。
中    華    民    國   100    年    10    月    31    日
                                      書記官  李淑華
【附註】
民事訴訟法第495條之1第2項準用同法第466條之1第1、2項規定
：
(1)對於第二審判決上訴，上訴人應委任律師為訴訟代理人。但上
  訴人或其法定代理人具有律師資格者，不在此限。
(2)上訴人之配偶、三親等內之血親、二親等內之姻親，或上訴人
  為法人、中央或地方機關時，其所屬專任人員具有律師資格並
  經法院認為適當者，亦得為第三審訴訟代理人。
民事訴訟法第466條之2第1項：
  上訴人無資力委任訴訟代理人者，得依訴訟救助之規定，聲請
  第三審法院為之選任律師為其訴訟代理人。